臺灣嘉義地方法院交通事件裁定　　　　　　　　　　九十二年度交聲字第二五號
　　原處分機關　交通部公路總局嘉義區監理所
　　異　議　人
　　即受處分人　乙○○
右列異議人即受處分人因違反道路交通管理處罰條例案件，對於交通部公路總局嘉義
區監理所於民國九十二年七月二日所為之處分（原處分案號：嘉監裁字第裁七０—Ｂ
00000000號），聲明異議，本院裁定如左：
    主  文
異議駁回。
    理  由
一、原處分機關略以：本案係高雄市政府警察局新興分局逕行舉發異議人即受處分人
    乙○○騎乘ＸＯＱ—六０七號重機車，於民國九十年十月二十九日二十時二十分
    許，在高雄市○○○○○路處，因「1.未戴安全帽（不符規定）；2.未依標線行
    駛（逆向）」違規，受處分人於九十二年七月二十二日向該所提出申訴，經向原
    舉發機關查證違規屬實，該所遂於九十二年七月二日以嘉監裁字第裁七０—Ｂ0
    0000000號裁決書，以「一機器腳踏車駕駛人未依規定戴安全帽者；二不
    遵守道路交通標線之指示」違規，裁處罰鍰新臺幣二千三百元，並記違規點數一
    點，逾期則依該裁決書處罰主文規定裁處，於法並無不合等語。
二、本件異議人即受處分人乙○○則以：異議人於違規時間當晚至高雄市○○路與新
    田路口之郵局提款，但金額不足所需，欲前往他處續提，便於郵局位於文橫路上
    之出口騎出，員警在文橫路臨檢，聲稱異議人在新田路紅燈右轉，又因異議人安
    全帽拿去洗過沒有正字標記，員警在罰單上寫上未戴安全帽及未依標線行駛，要
    求異議人簽名，異議人深覺不妥，向員警表示既未違規如何簽名，正當猶豫之際
    ，員警欲以相當不佳之口氣要求異議人離開現場，異議人未於舉發單上簽名亦未
    違規，為此提出異議云云。
三、按機器腳踏車駕駛人，未依規定戴安全帽者，處駕駛人新臺幣五百元罰鍰；又汽
    車駕駛人，駕駛汽車有不遵守道路交通標誌、標線、號誌指示之情形，處新臺幣
    九百元以上一千八百元以下罰鍰，並記違規點數一點。道路交通管理處罰條例第
    三十一條第六項、第六十條第二項第三款、第六十三條第一項分別定有明文。又
    機器腳踏車駕駛人及附載座人配戴安全帽應為乘坐機器腳踏車用之安全帽，經經
    濟部標準檢驗局檢驗合格，並於帽體貼有檢驗合格標識或梅花型Ｓ產品安全標誌
    。道路交通安全規則第八十八條第二項第一款亦定有明文。經查：本件異議人騎
    乘ＸＯＱ—六０七號重機車，於九十年十月二十九日二十時二十分許，在高雄市
    新田、文橫路處，經高雄市政府警察局新興分局舉發違規並掣開高市警刑字第Ｂ
    00000000號舉發通知單等情，有該舉發單一份在卷可稽，並據舉發單位
    高雄市政府警察局新興分局於九十二年八月十九日以高市警新分七字第０九二０
    ０一三五八四號函中說明：異議人未戴安全帽及未依標線行駛之違規事實明確等
    語在卷。雖異議人到庭辯稱：當時由文橫路郵局出口出來，員警認為伊紅燈右轉
    ，經解釋後未開單，伊並未逆向行駛，且因安全帽洗過無正字標記，並無員警舉
    發事實云云，惟經本院傳喚證人即本件舉發員警甲○○到庭結證稱：事隔二年沒
    有印象，異議人可能是順向，怕員警臨檢才繞路成逆向，經攔下開單，該路段是
    劃有雙黃線的路段，不得逆向行駛，且依規定未戴正字標記的安全帽，不算合格
    安全帽等語在卷（見本院九十二年十月三十一日訊問筆錄）。則依證人證述雖因
    時間久遠具體情況雖無法記憶，然舉發員警確定異議人當時有前揭違規情事，再
    參以異議人並未提出任何可供調查之證據以實其說，本院經查亦無何證據足資證
    明值勤警員有捏造事實違法取締之情事，則執勤警員本其維護交通秩序、安全職
    責所為之舉發，自應受到合法、正確之推定，異議人空言指摘原處分不當尚屬無
    據，異議人有前揭違規之情事，堪予認定。
四、又行為人有道路交通管理處罰條例之情形者，應填製舉發違反道路交通管理事件
    通知單，被查獲之駕駛人或行為人為受處分人時，應將該通知單填記後交付該行
    為人簽名或蓋章收受之；拒絕簽章者，並記明其事由，視為已收受，違反道路交
    通管理事件統一裁罰標準及處理細則第十一條第一項定有明文，本件異議人雖以
    未簽名否認違規行為，然本件異議人既因不服員警舉發，員警依前揭規定逕行舉
    發，並於舉發單上載明事由：「拒簽、拒收」等語，有前揭高雄市政府警察局新
    興分局高市警刑字第Ｂ00000000號舉發通知單一份在卷可稽，員警依法
    逕行舉發於法並無不合，異議人以上述情詞置辯，要屬卸責之詞，不足採信。
五、綜上，原處分機關據以援引上開規定，依違反道路交通管理事件統一裁罰基準表
    之裁罰標準，以嘉監裁字第裁七０—Ｂ00000000號裁決書，裁處罰鍰新
    臺幣二千三百元，並記違規點數一點之裁罰，並無不當。本件異議為無理由，應
    予駁回。
據上論斷，應依道路交通管理處罰條例第八十七條第二項、道路交通案件處理辦法第
十九條，裁定如主文。
中      華      民      國    九十三    年      一      月     三十     日
                              臺灣嘉義地方法院交通法庭
                                  法  官  陳  端  宜
右正本證明與原本無異。
如不服本裁定，應於裁定送達後五日內向本院提出抗告狀（應附繕本）。
中      華      民      國    九十三    年      一      月     三十     日
                                  書記官  王  佩  湘
